【裁判字號】    98,審重訴,644
【裁判日期】    990106
【裁判案由】    侵權行為損害賠償
【裁判全文】
臺灣臺北地方法院民事裁定           98年度審重訴字第644號
原      告  中華商業銀行股份有限公司
法定代理人  陳聯一
訴訟代理人  葉建廷律師
            蔡欽源律師
上  一  人
複 代理人   卓家立律師
被      告  己○○
訴訟代理人  莊國明律師
複代理人    劉懷先律師
被      告  卯○○
                        臺北市○○○路○段190巷1號4樓
被      告  甲○○
被      告  乙○○
                        樓之1
訴訟代理人  李文中律師
            羅啟恆律師
被      告  子○○
訴訟代理人  唐達興律師
被      告  辰○○
訴訟代理人  陳雅珍律師
被      告  丑○○
                        號
訴訟代理人  李宜光律師
被      告  庚○○
被      告  戊○○
                        號
被      告  丙○○
                        樓
上  二  人
訴訟代理人  薛松雨律師
            王玫珺律師
            李傳侯律師
上  一  人
複 代理 人  謝思賢律師
被      告  午○○
訴訟代理人  龔君彥律師
被      告  巳○○
被      告  辛○○
                        號6樓
訴訟代理人  許獻進律師
被      告  癸○○
被      告  寅○○
                        3樓
訴訟代理人  陳嘉銘律師
被      告  壬○○
                        號11樓
訴訟代理人  陳建宏律師
            李傳侯律師
上  一  人
複 代理 人  謝思賢律師
第 三人 即
承當訴訟人  中央存款保險股份有限公司
法定代理人  丁○○
訴訟代理人  葉建廷律師
            蔡欽源律師
上列當事人間請求侵權行為損害賠償事件，本院裁定如下：
    主  文
本院98年度審重訴字第644號請求侵權行為損害賠償事件，應由
第三人中央存款保險股份有限公司為原告中華商業銀行股份有限
公司之承當訴訟人，續行訴訟。
    理  由
一、按「訴訟繫屬中為訴訟標的之法律關係，雖移轉於第三人，
    於訴訟無影響。但第三人如經兩造同意，得聲請代當事人承
    當訴訟。」、「前項但書情形，僅他造不同意者，移轉之當
    事人或第三人得聲請法院裁定許第三人承當訴訟。」，民事
    訴訟法第二百五十四條第一、二項分別定有明文。
二、第三人中央存款保險股份有限公司聲請意旨略以：原告已由
    行政院金融重建基金依行政院金融重建基金設置及管理條例
    第四條第一項列為經營不善之金融機構，且行政院金融重建
    基金業依該條例第四條第四項、第十條第一項規定賠付，並
    依同條例第十七條第二項規定，將其訴訟實施權於97年8月
    間授與中央存款保險股份有限公司，為此請求准予第三人承
    當訴訟，為原告續行訴訟等語。
三、按「本基金依本條例規定辦理賠付後，在其賠付之限度內，
    取得該金融機構對其負責人、職員因委任或僱傭契約所生之
    債務不履行損害賠償請求權或侵權行為損害賠償請求權，與
    其職務保證人、保證保險人及共同侵權行為人之損害賠償請
    求權。」、「存保公司得於本基金授與訴訟實施權後，以自
    己之名義，對前項所列應負賠償責任之人提起民事訴訟或聲
    請承當訴訟」，行政院金融重建基金設置及管理條例第十七
    條第一、二項定有明文。經查，第三人主張如二所載事實，
    業據其提出訴訟實施權授權書、概括讓與及承受合約、中央
    存款保險股份有限公司97年3月26日函、香港商香港上海匯
    豐銀行98年11月27日函為證（見本院卷(一)第233頁及本院卷
    (二)第111至133頁、第134及224頁）。據此，本件訴訟標的之
    法律關係已全部移轉於第三人中央存款保險股份有限公司，
    本件訴訟宜由訴訟實施權受讓人即中央存款保險股份有限公
    司代原告承當訴訟，第三人聲請准許由其承當訴訟，揆諸首
    開規定，尚無不合，應由本院裁定准許之。
四、依民事訴訟法第二百五十四條第二項，裁定如主文。
中    華    民    國    99    年    1     月    6     日
                  民事第六庭  法  官  賴錦華
以上正本係照原本作成。
如對本裁定抗告，須於裁定送達後十日之不變期間內，向本院提
出抗告狀。
中    華    民    國    99    年    1     月    6     日
                              書記官  張馨文

司法院資訊處製作；財團法人民間司法改革基金會備份。
